【裁判字號】    99,抗,212
【裁判日期】    990324
【裁判案由】    聲請具保停止羈押
【裁判全文】
臺灣高等法院臺中分院刑事裁定           99年度抗字第212號
抗  告  人
即  被  告  甲○○
上列抗告人因聲請具保停止羈押案件，不服臺灣臺中地方法院中
華民國99年2月9日第一審裁定（99年度聲字第306號）提起抗告
，本院裁定如下：
    主  文
抗告駁回。
    理  由
一、抗告意旨略以：抗告人即被告甲○○（下稱抗告人）因罹有
    右股骨折併骨不癒合，右股骨頭壞死、髖股骨輪組織壞死、
    右腿肌肉嚴重萎縮不良於行等症狀，已符合刑事訴訟法第11
    4條第3款所謂「非保外就醫，顯難痊癒」之規定，惟原裁定
    以抗告人尚無急迫就診之情事，以及抗告人係經通緝到案等
    情而予以駁回，其見解不符合該法條係為重視人權而設之意
    旨，而今抗告人之右腿肌肉嚴重萎縮，骨輪不能彎曲，再不
    及時開刀手術，定有截肢斷腿、終身殘廢之結果，為此請求
    撤銷原裁定，准予抗告人具保停押之聲請等語，並提出澄清
    綜合醫院中港分院診斷證明書1份為證。
二、按羈押之被告除有刑事訴訟法第114條各款所列情形之一，
    經具保聲請停止羈押不得駁回外，其他因犯罪經依法羈押之
    被告應否許可停止羈押，事實審法院本有斟酌訴訟進行程度
    及其他一切情事自由裁量之權。次按刑事訴訟法第114條第3
    款固明定：現罹疾病，非保外就醫顯難治癒者，如經具保聲
    請停止羈押，不得駁回。惟該條款之規定，必須羈押之被告
    (一)現罹疾病，(二)非保外就醫顯難治癒，兩者兼具，其具
    保停止羈押之聲請，始不得駁回。
三、經查：抗告人因妨害國幣懲治條例案件，經原審法院認有刑
    事訴訟法第101條第1項第1款及第3款之情形，且有羈押之必
    要，於民國98年12月27日執行羈押在案。抗告人以其右腿上
    方骨輪嚴重斷裂，組織壞死，非離開看守所在外開刀動手術
    換人工骨輪，無法使之痊癒復原等情，聲請具保停止羈押，
    並提出澄清醫院診斷證明書，說明其係罹患「右股骨骨折併
    骨不癒合」之症狀，建議予以手術治療等語。惟經原審法院
    函詢臺灣臺中看守所有關抗告人之病情狀況，經該所覆稱：
    「收容人甲○○現罹疾病情形，經本所特約醫師於99年2月8
    日看診後認為：該員右股骨頭壞死不良於行，需手術治療否
    則難於痊癒。目前無緊急手術之必要，尚無危及生命安全之
    慮」等語，有該所99年2月8日中所衛字第0990000726號函在
    卷可稽；再經本院函詢臺灣臺中看守所有關抗告人之病況有
    無惡化，以及是否非離開看守所在外治療，無法使之痊癒復
    原，亦據覆稱：「有關收容人甲○○所內醫治之情形，經本
    院特約醫師於99年3月16日看診後認為：該員右股骨頭壞死
    不良於行，目前病情無惡化傾向，但需手術治療，否則難於
    痊癒，該病例需作人工髖關節置換術，依本所設備無法醫治
    ，需戒送就醫治療。」有該所99年3月17日中所衛字第09900
    01182號函在卷可參。則抗告人目前病情並無惡化，亦無立
    即性之生命危險，且既得以戒送就醫治療之方式治療，故尚
    無保外就醫之必要，衡情尚難認係刑事訴訴訟法第114條第3
    款所指「因現罹疾病，而有非保外治療顯難痊癒」之情形。
    況查，抗告人所犯妨害國幣懲治罪條例案件，業經原審法院
    於99年2月2日以98年度訴字第2697號判處有期徒刑12年在案
    ，該案並已於99年3月16日繫屬本院，由本院另行裁定羈押
    ，有其前案紀錄表及臺灣高等法院在監在押全國紀錄表在卷
    可稽，而抗告人於本案偵查中亦係經通緝到案，則有事實足
    認其有逃亡之事實，並有羈押之必要，是其羈押之原因尚未
    消滅，亦無刑事訴訟法第114條所規定之情形，原審因而駁
    回其具保停止羈押之聲請，尚無違誤。抗告意旨指摘原裁定
    不當，非有理由，應予駁回。
中    華    民    國    99    年    3     月    24    日
            刑事第八庭  審判長法  官  羅  得  村
                              法  官  簡  源  希
                              法  官  郭  瑞  祥
上列正本證明與原本無異。
如不服本裁定，得於收受送達5日內向本院提出抗告書狀 (須附
繕本)。
                              書記官  李  妍  嬅
中    華    民    國    99    年    3     月    24    日

司法院資訊處製作；財團法人民間司法改革基金會備份。
